臺灣雲林地方法院民事裁定
111年度消債更字第70號
聲  請  人
即  債務人  曾世達  

代  理  人  鄧羽秢律師(法扶律師)
上列聲請人因消費者債務清理事件聲請更生，本院裁定如下：
    主  文
本件移送臺灣臺中地方法院。
    理  由
一、按消費者債務清理條例第5條規定「更生及清算事件專屬債
    務人住所地或居所地之地方法院管轄」、「不能依前項規定
    定管轄法院者，由債務人主要財產所在地之地方法院管轄」
    。再依同條例第15條準用民事訴訟法第28條第1項規定，更
    生及清算事件之全部或一部，法院認為無管轄者，應依債權
    人聲請或依職權以裁定移送於其管轄法院。
二、本件聲請人即債務人聲請更生時主張其戶籍設在臺中市，居
    於雲林縣斗六市洛陽街。本院命其具狀說明為何聲請人聲請
    狀記載住「臺中市北區…」，而居「雲林縣斗六市…」之原因
    ？經聲請人具狀陳報聲請人與其配偶於臺中市北區…租屋，
    惟聲請人因工作在雲林縣之故，無法每天往返臺中及雲林，
    故在其受僱公司提供之宿舍即雲林縣○○市○○路0號居住。然
    查：聲請人之戶籍設在臺中市，聲請人聲請本件更生時，主
    張與配偶平均分擔之家庭房屋租金、公寓管理費、水電費(
    即臺中住家之租金每月新臺幣【下同】10,000元、公寓管理
    費每月1,300元、臺中住家水費每月200元、電費每月400元
    ，與配偶平均分擔)、交通費(聲請人開自小客車上下班及往
    返臺中住家，每月支出交通費2,000元)及母親之扶養費(聲
    請人之母親於大明護理之家每月費用35,000元，聲請人每月
    支出12,000元)等支出，均在臺中市之上開地址，且以臺中
    市上開戶籍地之支出為計算基準，有聲請人之財產及收入狀
    況說明書、大明護理之家收費明細表、公寓管理費之規費收
    據等影本附卷可按（本院卷第22頁、第227頁、第285頁）。
    聲請人雖陳報其因工作在雲林縣之故，無法每天往返臺中及
    雲林，故在其受僱公司提供之宿舍即雲林縣○○市○○路0號居
    住。惟並未提出任何證明以實其說。並佐以本院囑託雲林縣
    警察局斗六分局派員至上開聲請人所載之斗六處所查訪聲請
    人是否實際住於上開斗六處所。經雲林縣警察局斗六分局11
    1年10月13日雲警六偵字第11100214490號函覆說明「經本
    局派員前往查訪，惟該址大門深鎖，皆無人應門。並檢陳雲
    林縣警察局斗六分局交辦單，記載「10/4 16：40，10/7 23
    ：34，10/10 12：47三日至該處查訪均未有人應門」，有聲
    請人之民事陳報狀、雲林縣警察局斗六分局之函文附卷可找
    (本院卷第75頁、第291頁至第295頁)，故無法逕由聲請人所
    述認定聲請人居住於斗六市。另聲請人目前任職永洲機電工
    程有限公司，該公司目前設於臺中市西屯區，聲請人對於永
    洲機電工程有限公司之薪資債權，目前有其他債權人聲請強
    制執行，經臺灣臺中地方法院111年度司執字第52694號強制
    執行案件執行扣薪中。有永洲機電工程有限公司經濟部商工
    登記公示資料查詢單、勞保、職保被保險人投保資料表(明
    細)、臺灣臺中地方法院111年6月10日中院平111司執松字第
    52694號執行命令影本附卷可稽(本院卷第297頁至第299頁、
    第57頁至第61頁)，而強制執行管轄法院，係由應執行之標
    的所在地或應為執行行為地之法院管轄，可見聲請人支薪之
    單位位於臺中市，聲請人之債權人因此向臺灣臺中地方法院
    聲請強制執行聲請人對於永洲機電工程有限公司之薪資債權
    。故聲請人聲請本件更生時，顯然定居、實際生活重心及主
    要財產皆在臺中市，非在本院轄區。依消費者債務清理條例
    第5條第1項之規定，自應由臺灣臺中地方法院管轄。茲聲請
    人向無管轄權之本院聲請更生，顯係違誤，爰依職權將本件
    移送於該管轄法院。
三、依消費者債務清理條例第15條、民事訴訟法第28條第1 項，
    裁定如主文。
中　　華　　民　　國　　111 　年　　10　　月　　25　　日
                  民事第一庭    法  官  楊昱辰

以上正本係照原本作成。
如對本裁定抗告須於裁定送達後10日內向本院提出抗告狀，並應
繳納抗告費新臺幣1,000 元。
中　　華　　民　　國　　111 　年　　10　　月　　25　　日
                                書記官　陳玉珮